# 请教陈版主：关于报表选择的问题

提问人：potato_2013 时间：2019-01-30 11:13:00
请教陈版主：我们有一家企业，目前仍执行企业会计制度，本年年度报表是否应当按照财政部 2018 年 6 月发布《关于修订印发 2018 年度一般企业财务报表格式的通知》（财会〔 2018 〕 15 号）的报表格式列报，还是让然适用以前的制度版报表格式。

回答人：chenyiwei
根据财政部会计司 2018 年 9 月 5 日发布的《关于 2018 年度一般企业财务报表格式有关问题的解读》：
一、关于适用期间
《通知》适用于执行企业会计准则的非金融企业截至 2018 年 6 月 30日的中期财务报表及以后期间的财务报表；执行企业会计准则的金融企业应当根据金融企业经营活动的性质和要求，比照《通知》进行相应调整。如果企业在 2018 年 6 月 30 日的中期财务报表中未能及时采用《通知》中规定的报表格式及内容进行列报的，至少应在 2018 年 9 月 30 日的中期财务报表中采用。
因此尚未执行企业会计准则（ 2006 ）的企业不适用该报表格式，仍执行此前的报表格式。